最高法院刑事判決　　　　　　九十四年度台上字第三００二號
　　上　訴　人　乙　　○
　　　　　　　　　　　　　之4.
　　選任辯護人　許 巍 騰律師
　　　　　　　　李 怡 卿律師
　　上　訴　人　丙 ○ ○
　　　　　　　　　　　　　號5.
　　　　　　　　甲 ○ ○
　　　　　　　　　　　　　11.
　　　　　　　　　　　　　樓
　　共　　　同
　　選任辯護人　林 家 祺律師
　　　　　　　　李 兆 環律師
　　上　訴　人　丁 ○ ○
　　　　　　　　　　　　　埔3.
　　選任辯護人　張 國 清律師
　　上　訴　人　己 ○ ○
　　　　　　　　戊○○○　男民.
　　　　　　　　　　　　　身分.
　　　　　　　　　　　　　住台.
　　　　　　　　　　　　　嶺3.
　　上 列一 人
　　選任辯護人　林 家 祺律師
上列上訴人等因違反組織犯罪防制條例等罪案件，不服台灣高等
法院中華民國九十三年七月二十日第二審判決（九十三年度上訴
字第一二六、一二九、一三一、一三三號，起訴案號：台灣台北
地方法院檢察署八十八年度偵字第二七二０五、二七二０六、二
七二０七號、八十九年度偵字第二三九五、二三九六、二三九七
、二三九八號），提起上訴，本院判決如左：
    主  文
原判決關於乙○、丙○○、甲○○、丁○○部分均撤銷，發回台
灣高等法院。
其他上訴駁回。
    理  由
一、關於撤銷發回（即上訴人乙○、丙○○、甲○○、丁○○）
部分：
本件原判決認定：上訴人丙○○曾因賭博罪，經台灣士林地方法
院判處有期徒刑三月確定，於民國八十八年四月七日易科罰金執
行完畢；上訴人丁○○曾因詐欺罪，經台灣士林地方法院判處有
期徒刑十月，原審以八十七年度上易字第三０九號駁回上訴確定
，嗣於八十九年十一月二十二日縮刑期滿執行完畢，均不知悔改
。緣吳桐潭（因違反組織犯罪防制條例等案件，經台灣基隆地方
法院以九十二年度訴緝字第三四號判處有期徒刑十年）首謀成立
之「天道盟」分支「太陽會」，係以破壞社會秩序、危害他人生
命、身體、自由、財產等犯罪為宗旨，有固定成員及內部管理結
構，平日鳩眾恃強，擁槍自重，從事具有集團性、常習性、暴力
性及脅迫性之犯罪活動。上訴人乙○、丙○○、甲○○均明知該
「太陽會」，以破壞社會秩序等犯罪為宗旨而具有內部管理結構
之犯罪組織，乙○竟於八十八年十二月前之某不詳時日；丙○○
於七十九、八十年間，透過王致中（已死亡）之引介；甲○○則
於八十八年十一月底，透過丙○○之引介，分別在某不詳之處所
，加入上開犯罪組織。該三人加入成為太陽會成員後，曾先後於
八十八年十二月六日與蘇倫養、潘恆逸及己○○（渠三人於被訴
參與犯罪組織部分，原審均不另為無罪之諭知）共同參與富爺酒
店砸店案；及於同年月九日由上訴人丙○○透過戊○○○（被訴
參與犯罪組織部分，原審亦不另為無罪之諭知）輾轉教唆不詳姓
名年籍之人犯下富爺酒店槍擊案；復於同年月十日由上訴人丙○
○、甲○○共同參與月世界酒店槍擊案等具有集團性、常習性、
暴力性、脅迫性之犯罪行為。其詳細情形為：上訴人丙○○於八
十八年十二月六日晚上，應潘恆逸（經原審以強制未遂罪，判處
有期徒刑九月確定）之邀，與上訴人甲○○、己○○（經原審以
同上罪名，判處有期徒刑八月確定─詳後述）同往台北市松山區
○○○路三段三三七號八樓富爺酒店，與上訴人乙○及潘恆逸、
蘇倫養（亦經原審以強制未遂罪，判處有期徒刑九月確定）等人
會合飲酒作樂。嗣蘇倫養對前來坐檯小姐之姿色有異請求店家更
換小姐未果，心生不滿，藉故該店服務不佳，揚言將掀翻店內桌
子，並以電話聯絡店東余文榮要求到場處理未獲置理，遂與潘恆
逸、己○○及上訴人乙○、丙○○、甲○○等六人基於共同毀損
、傷害及以強暴妨害富爺酒店行使開店營業權利之犯意聯絡，由
蘇倫養率先將店內桌子掀翻，繼由潘恆逸、己○○及上訴人丙○
○、甲○○等人分持麥克風三腳架、滅火器及木棒等砸毀店內玻
璃及裝潢設備等，並毆傷服務人員楊宜庭、林惠娟及余志宏（毀
損及傷害部分未據告訴），復揚言不讓富爺酒店繼續開店營業，
即以上開強暴方法欲妨害富爺酒店行使開店營業之權利，惟富爺
酒店嗣後仍繼續開店營業，其權利未因此而受妨害。同年月九日
十九時許，上訴人丙○○在台北市○○○路陶然亭餐廳用餐時，
對於富爺酒店不理會其威脅仍繼續營業，甚感不滿，遂承同前以
強暴妨害他人行使權利之概括犯意，以電話聯絡戊○○○前來，
唆使其對富爺酒店開槍以嚇阻該酒店繼續開店營業，戊○○○遂
指使不詳姓名年籍之人於是日二十一時五十分許，前往富爺酒店
，持不明槍枝朝電梯出口上方天花板開槍射擊數發子彈，而藉槍
擊之現實加害行為欲壓制富爺酒店決定繼續開店營業之意思自由
；惟富爺酒店嗣後仍決定繼續開店營業，其權利仍未受妨害。嗣
上訴人丙○○、甲○○與己○○、潘恆逸、曾盈富、林建生、仲
志慧（以上三人均經第一審法院諭知無罪，原審駁回檢察官之上
訴確定）等人於同年月九日二十三時許，前往台北市○○○路三
二六號二樓月世界酒店飲酒作樂，上訴人丙○○先行離開現場，
其餘之人亦因不滿意坐檯小姐姿色及店家處理態度，而於同年月
十日凌晨一、二時左右與該店坐檯小姐及服務生發生肢體衝突，
並共同基於傷害及毀損之犯意聯絡，毆傷坐檯小姐及砸毀店內酒
杯、酒壺等器皿，該店遂報請警方前往處理（上開傷害及毀損部
分均未據告訴）。上訴人丙○○知悉上情後，深感憤懣，遂與上
訴人甲○○承同前以強暴妨害他人行使權利之概括犯意，二人並
共同基於上開犯意聯絡，由上訴人丙○○指示上訴人甲○○返家
攜帶王致中前於八十一年至八十三年間交其寄藏，再由上訴人丙
○○於八十八年四月至同年十一月間交予上訴人甲○○寄藏在其
台北市○○街住處之制式美國白朗寧（ＢＲＯＷＮＩＮＧ）廠製
九○手槍及奧地利克拉克（ＧＬＯＣＫ）廠製九○手槍各一把、
子彈十餘顆，二人相約在台北市○○○路好萊塢舞廳樓下會合後
，於是日凌晨四時許返回月世界酒店，分持前開制式克拉克九○
手槍及白朗寧九○手槍各一把，朝該酒店二樓天花板開槍射擊十
餘發子彈，而藉槍擊之現實加害行為欲妨害月世界酒店行使開店
營業之權利，以報復該店服務生與甲○○等人發生肢體衝突並報
請警方前往處理，惟月世界酒店遭槍擊後仍繼續開店營業，其權
利亦未因此而受妨害。上訴人丙○○、甲○○於射擊完畢後隨即
撿拾開槍所留之彈殼，再搭計程車逃逸，同時沿路丟棄前開撿拾
之彈殼；至上開手槍二把以及剩餘未擊發之子彈五顆則於甲○○
攜回保管後，由上訴人甲○○於同年月十六日下午置於與其亦有
共同寄藏槍彈犯意聯絡之上訴人丁○○後車廂內，再由上訴人丁
○○帶回其台北縣八里鄉米倉村牛寮埔三十號住處臥室之床頭櫃
內藏置。嗣於八十八年十二月十七日，上訴人丙○○、甲○○分
別經警拘提到案後，帶同警員前往上訴人丁○○上開住處，起獲
前開制式美國白朗寧廠製九○手槍及奧地利克拉克廠製九○手槍
各一把、子彈五顆（其中二顆業於鑑驗時試射而不存在），上訴
人丙○○、甲○○均於檢察官偵訊時自白前開寄藏槍彈及開槍威
嚇之情事，而循線偵悉等情。因而撤銷第一審關於上訴人乙○、
丁○○部分之無罪判決，改判論上訴人乙○以參與犯罪組織罪，
判處有期徒刑參年捌月，併科罰金貳拾萬元，罰金部分諭知易服
勞役之折算標準，並應於刑之執行完畢或赦免後，令入勞動場所
強制工作參年；論上訴人丁○○以共同未經許可寄藏手槍罪，判
處有期徒刑伍年，併科罰金壹拾萬元，罰金部分並諭知易服勞役
之折算標準，扣案之美國ＢＲＯＷＮＩＮＧ廠製口徑九ＭＭ制式
半自動手槍（槍枝管制編號：0000000000，含彈匣壹
個）、奧地利ＧＬＯＣＫ廠製一七型口徑九ＭＭ制式半自動手槍
（槍枝管制編號：0000000000，含彈匣貳個）各壹把
及制式口徑九ＭＭ子彈參顆均宣告沒收之；撤銷第一審關於上訴
人丙○○、甲○○部分之科刑判決，改判論上訴人丙○○、甲○
○以共同未經許可寄藏手槍罪，判處上訴人丙○○有期徒刑伍年
捌月，併科罰金貳拾萬元；上訴人甲○○有期徒刑伍年貳月，併
科罰金壹拾萬元，罰金部分均諭知易服勞役之折算標準，並均應
於刑之執行完畢或赦免後，令入勞動場所強制工作參年，扣案之
美國ＢＲＯＷＮＩＮＧ廠製口徑九ＭＭ制式半自動手槍（槍枝管
制編號：0000000000，含彈匣壹個）、奧地利ＧＬＯ
ＣＫ廠製一七型口徑九ＭＭ制式半自動手槍（槍枝管制編號：0
000000000，含彈匣貳個）各壹把及制式口徑九ＭＭ子
彈參顆均宣告沒收之，固非無見。
惟查：（一）審理事實之法院，於當事人主導之證據調查完畢後
，本乎發現實質真實之本旨，對於案內一切與罪名之成否、論罪
科刑有關之證據，除認為不必要者外，均應詳為調查，如有應行
調查之證據未依法調查，率予判決，其判決當然為違背法令。原
判決事實認定：上訴人乙○、丙○○、甲○○均明知「天道盟」
之分支「太陽會」，係以破壞社會秩序、危害他人生命、身體、
自由、財產等犯罪為宗旨而具有內部管理結構之犯罪組織，上訴
人乙○於八十八年十二月前之某不詳時日，丙○○於七十九、八
十年間，甲○○於八十八年十一月底，分別在某不詳之處所，加
入上開犯罪組織；……上訴人丙○○應潘恆逸之邀，與上訴人甲
○○、己○○同往台北市松山區○○○路○段三三七號八樓富爺
酒店，與上訴人乙○及潘恆逸、蘇倫養等人會合飲酒作樂。嗣因
對坐檯小姐之姿色有異請求店家更換小姐未果，心生不滿，藉故
該店服務不佳，揚言將掀翻店內桌子，並以電話聯絡店東余文榮
要求到場處理未獲置理，上開六人遂基於共同毀損、傷害及以強
暴妨害富爺酒店行使開店營業權利之犯意聯絡，由蘇倫養率先將
店內桌子掀翻，繼由潘恆逸、上訴人丙○○、甲○○及己○○等
人分持麥克風三腳架、滅火器及木棒等砸毀店內玻璃及裝潢設備
等，並毆傷服務人員楊宜庭、林惠娟及余志宏，復揚言不讓富爺
酒店繼續開店營業，以上開強暴方法欲妨害富爺酒店行使開店營
業之權利，惟富爺酒店嗣後仍繼續開店營業，其權利未因此而受
妨害。……由上訴人丙○○指示甲○○回去攜帶王致中前於八十
一年至八十三年間交其保管而寄藏，再由丙○○於八十八年四月
至同年十一月間交予甲○○保管藏放在其台北市○○街住處之制
式美國白朗寧（ＢＲＯＷＮＩＮＧ）廠製九○手槍及奧地利克拉
克（ＧＬＯＣＫ）廠製九○手槍各一把、子彈十餘顆，二人相約
在台北市○○○路好萊塢舞廳樓下會合等情（見原判決第九頁第
六至八行、十二、十三行、第十一頁三、第四至十四行、第十二
頁倒數第二至六行）。如果無訛，顯然上訴人丙○○、甲○○、
乙○先後於七十九、八十年間、八十八年十一月底及八十八年十
二月前之某日，加入「天道盟」之分支「太陽會」；上訴人乙○
、丙○○、甲○○與己○○、潘恆逸、蘇倫養等六人於八十八年
十二月六日晚上，前往台北市松山區○○○路○段三三七號八樓
富爺酒店飲酒，因故欲妨害富爺酒店行使開店營業權利；而上訴
人丙○○自八十一年至八十三年間即未經許可寄藏上開槍、彈，
上訴人甲○○則自八十八年四月至十一月間，與上訴人丙○○共
同未經許可寄藏上開槍、彈。則其於八十八年十二月十日凌晨僅
因不滿意月世界酒店坐檯小姐姿色及店家處理態度，並因店方報
警處理，引起渠等憤懣，乃由上訴人甲○○返家拿取槍、彈再前
往上開酒店開槍射擊各等情。上訴人乙○、丙○○、甲○○上開
參與犯罪組織之行為與其嗣後在富爺酒店砸店及上訴人丙○○、
甲○○受託寄藏槍、彈後，僅因不滿月世界酒店報警，即持槍、
彈對該酒店射擊之行為間，究竟係「犯意各別，而應併合處罰」
？抑有「方法目的之牽連關係」？尚非全然無疑，仍有詳酌慎斷
之必要。原審未調查明白，並詳細說明其依據，即逕認有方法目
的之牽連關係，依牽連犯之規定處斷，難謂無調查未盡、適用法
則不當及理由不備之違法。（二）累犯為法定加重本刑事由之一
，犯罪是否累犯，法院應依職權調查之，如未調查，遽予判決，
即屬當然違背法令。又未經許可持有具殺傷力之槍、彈，其持有
之繼續，為行為之繼續，亦即一經持有該槍彈，罪即成立，但其
犯罪須繼續至持有行為終了時為止。該包括持有之寄藏槍彈行為
，亦為行為之繼續，其犯罪之終了須繼續至寄藏行為終了時為止
。本件依卷附之上訴人丙○○前科資料記載，其曾於八十七年間
，因賭博罪，經台灣士林地方法院判處有期徒刑三月，於八十七
年九月十四日確定，八十八年四月七日易科罰金執行完畢（見原
審九十三年度上訴字第一二九號卷第四十五頁）。原判決以上訴
人丙○○係於八十一年至八十三年間即開始寄藏扣案之槍、彈，
迄至八十八年十二月十七日起獲為止，其寄藏之行為既未曾中斷
，此部分犯罪自無可能於另案八十八年四月七日易科罰金執行完
畢後仍構成累犯云云。惟上訴人丙○○未經許可寄藏槍、彈之犯
行既繼續至八十八年十二月十七日被查獲始告終了，是否不符合
累犯之構成要件（本院三十三年上字第一五七七號判例意旨參照
），亦非毫無疑義，原審未審究明白，遽行判決，要嫌速斷。（
三）檢察官起訴指上訴人乙○涉犯組織犯罪防制條例第三條第一
項前段罪嫌、上訴人丙○○就富爺、月世界等酒店之槍擊及上訴
人甲○○就月世界酒店槍擊部分涉犯刑法第三百零五條恐嚇危害
安全罪嫌，原審審理結果，認上訴人乙○係犯組織犯罪防制條例
第三條第一項後段之參與組織罪（見原判決第六十八頁第一至五
行）；上訴人丙○○、甲○○就月世界酒店槍擊部分均觸犯刑法
第三百零四條第二項、第一項之強制未遂罪；上訴人丙○○就富
爺酒店槍擊部分另觸犯刑法第二十九條第一項、第二項、第三百
零四條第二項、第一項之教唆強制未遂罪等情（見原判決第六十
九頁倒數第三至五行）。既已變更檢察官之起訴法條，但未引用
刑事訴訟法第三百條為其依據，即有判決不適用法則之違法。（
四）有罪判決書理由之說明必須互相一致，方為合法。倘若理由
之說明不相一致，按諸刑事訴訟法第三百七十九條第十四款後段
規定，自屬判決理由矛盾之當然違背法令。原判決理由內貳、二
之（二）說明：上訴人乙○於富爺酒店遭槍擊後，曾以行動電話
向「大哥」吳桐潭回報稱：「……但是我今日講，阮公司的原則
，就是說伊們無甲懶（跟我們）講ㄙㄨㄚˋ（講好），未賽（不
能）開（店）」、「我說阮要遵守公司的觀念啦！對不對，他們
今日沒跟我們講好，絕對不能開（店）」，……，若上訴人乙○
於富爺酒店遭砸店之當場並無以砸店傷人等強暴方法妨害富爺酒
店開店營業權利之犯意，又豈會對「大哥」吳桐潭作如上之回報
？益證上訴乙○於「富爺酒店遭砸店」時，與上訴人丙○○、甲
○○、己○○及潘恆逸、蘇倫養等人確有共同毀損、傷害及以強
暴妨害富爺酒店行使開店營業權利之犯意聯絡（見原判決第四十
二頁第四至十三行）；另復敘述：上訴人乙○與吳桐潭間之通話
內容與富爺酒店因不理會丙○○等人於八十八年十二月六日晚上
砸店後之警告繼續開店營業，以致於同年月九日二十一時五十分
許遭槍擊乙節，相互對照以觀，即可推知上訴人乙○緊接著於當
日二十二時四十分許在電話中向吳桐潭報告者，確係有關「富爺
酒店遭槍擊」之事件無疑（見原判決第三十一頁倒數第一、二行
、第三十二頁第一至三行）各等由。如果不虛，其既認上訴人乙
○於八十八年十二月十日電話中向吳桐潭報告者，係有關「富爺
酒店遭槍擊」之事件，而非同年十二月六日所發生之「富爺酒店
遭砸店」之事件，竟以此電話錄音為上訴人乙○於八十八年十二
月六日與上訴人丙○○等人犯意聯絡之證據，即有理由矛盾之當
然違背法令。（五）有罪判決書事實之認定與理由之說明必須互
相一致，方為合法。倘若事實之認定與理由之說明不相一致，按
諸刑事訴訟法第三百七十九條第十四款後段規定，自屬判決理由
矛盾之當然違背法令。原判決事實認定：由上訴人丙○○指示甲
○○回去攜帶王致中前於八十一年至八十三年間交其保管而寄藏
，再由其於八十八年四月至同年十一月間交予上訴人甲○○保管
而寄藏……於是日（即十日）凌晨四時許返回月世界酒店，……
至上開手槍二把以及剩餘未擊發之子彈五顆則於上訴人甲○○攜
回保管後，由其於同年月（即八十八年十二月）「十六日」下午
置於與渠等亦有共同寄藏槍彈犯意聯絡之上訴人丁○○後車廂內
，再由其將之帶回台北縣八里鄉米倉村牛寮埔三十號住處臥室之
床頭櫃內藏匿（見原判決第十二頁倒數第一至六行、第十三頁第
五至八行）等情。如若屬實，顯係認上訴人丁○○係自「八十八
年十二月十六日」起始與丙○○、甲○○共同未經許可寄藏上開
槍、彈。惟理由內則說明：關於上訴人丙○○、甲○○對「月世
界酒店開槍射擊完畢後」，上訴人丙○○將前開扣案手槍、子彈
交給上訴人甲○○，再將該槍、彈放置在上訴人丁○○後車廂內
，嗣經上訴人甲○○打電話告知請上訴人丁○○保管云云（見原
判決第五十七頁貳、二、（五）第一至三行），認上訴人丁○○
自「八十八年十二月十日」凌晨月世界酒店開槍射擊完畢後，即
與上訴人丙○○、甲○○共同寄藏上開槍、彈。互核以觀，足見
原判決關於上訴人丁○○共同寄藏槍、彈之時間，即有理由與事
實矛盾之違誤。（六）按成年人教唆、幫助或利用兒童及少年犯
罪者，加重其刑至二分之一，兒童及少年福利法第七十條前段定
有明文。原判決事實記載：上訴人丙○○……以電話聯絡戊○○
○前來，「唆使」其對富爺酒店開槍以嚇阻該酒店繼續開店營業
，戊○○○遂「指使」「不詳姓名年籍之人」於是日二十一時五
十分許前往富爺酒店，持不明槍枝朝電梯出口上方天花板開槍射
擊數發子彈等情（見原判決第十二頁第一至四行）；理由則說明
：上訴人丙○○因不滿富爺酒店不理會渠等威脅仍繼續營業，透
過被告戊○○○輾轉教唆不詳姓名年籍之人對富爺酒店實施槍擊
，核上訴人丙○○、戊○○○此部分所為，均係犯刑法第二十九
條第一項、第二項、第三百零四條第二項、第一項之教唆強制未
遂罪等旨（見原判決第六十八頁陸、二、第三至六行）。如果無
訛，上訴人丙○○係犯教唆強制未遂罪。但事實並未記載該被教
唆者之年齡，致其是否有兒童及少年福利法第七十條前段之適用
，即未臻明確，本院自無從為適用法則當否之判斷。以上或為上
訴意旨所指摘，或為本院得依職權調查之事項，應認原判決關於
上訴人乙○、丙○○、甲○○、丁○○部分，有撤銷發回之原因
。另原判決認上訴人丙○○、甲○○部分，從一重之寄藏手槍罪
處斷，並均應依組織犯罪防制條例第五條之規定，「遞」加重其
刑（見原判決第七十五頁第三行）。惟渠等在此之前均未曾有加
重其刑之情形，自無所謂「遞」加重其刑可言，此稍有瑕疵，更
審時應一併注意及之。至於原判決關於上訴人乙○涉犯槍砲彈藥
刀械管制條例第七條第四項、第十二條第四項（即富爺酒店教唆
開槍部分）、恐嚇危害安全（即富爺酒店砸店部分）及教唆鄭國
周、鄭文杰等人向皇昌營造股份有限公司開槍部分；上訴人丙○
○、甲○○涉犯恐嚇危害安全（即富爺酒店砸店部分）、強制未
遂及恐嚇危害安全（即月世界酒店砸店部分）；上訴人丁○○涉
犯組織犯罪防制條例第三條第一項後段等不另為無罪部分，依公
訴意旨既認均與前開論罪部分有裁判上一罪之關係，基於審判不
可分原則，應一併發回。
二、關於駁回（即上訴人己○○、戊○○○）部分：
按刑事訴訟法第三百七十六條所列各罪之案件，經第二審判決者
，不得上訴於第三審法院，為該法所明定。本件上訴人己○○固
經檢察官依組織犯罪防制條例第三條第一項後段、刑法第三百零
四條第二項、第一項、第三百零五條；上訴人戊○○○經檢察官
依組織犯罪防制條例第三條第一項後段、槍砲彈藥刀械管制條例
第七條第四項、第十二條第四項、刑法第三百零五條罪嫌起訴，
惟原判決就上訴人己○○部分係依據刑法第三百零四條第二項、
第一項強制未遂罪；上訴人戊○○○部分係依據刑法第二十九條
第一項、第二項、第三百零四條第二項、第一項教唆強制未遂罪
論處罪刑，核均屬刑事訴訟法第三百七十六條第一款之案件，依
首開說明，既經第二審判決，上訴人己○○、戊○○○自不得上
訴於第三審法院。況刑事訴訟法之上訴制度，其允許受不利益判
決之被告得為上訴，乃在許其為自己之利益，請求上級法院救濟
而設，故被告不得為自己之不利益而提起上訴。原判決認上訴人
己○○係犯強制未遂罪；上訴人戊○○○係犯教唆強制未遂罪。
上訴人等所涉犯重罪嫌疑部分均不另為無罪之諭知，對上訴人等
有利。上訴人等主張其所犯輕罪雖不得上訴，但重罪得上訴，既
有裁判上一罪之審判不可分，自應認均得上訴，顯係為其自己之
不利益而提起上訴，與被告為自己利益請求救濟之上訴制度本旨
相違。其上訴均非合法，應予駁回。
據上論結，應依刑事訴訟法第三百九十五條前段、第三百九十七
條、第四百零一條，判決如主文。
中　　華　　民　　國　九十四　年　　六　　月　　三　　日
                      最高法院刑事第七庭
                          審判長法官  林　增　福
                                法官  邵　燕　玲
                                法官  張　清　埤
                                法官  陳　世　雄
                                法官  陳　朱　貴
      本件正本證明與原本無異
                                      書  記  官
中　　華　　民　　國　九十四　年　　六　　月　　九　　日
                                                      Ｅ